Tulln, Dominikanerinnen (www.monasterium.net)
Tulln, Dominikanerinnen (www.monasterium.net)
- TullnOP 1324 I 08, 8. Jänner 1324 (1324-01-08); 1324_I_08
  Aussteller; Bruder des Albrecht von Porz, Aussteller; Frau des Albrecht von Porz, Aussteller; Bierbaum am Kleebühel (GB Kirchberg am Wagram); Porz (abgek., südlich Neustift im Felde, GB Kirchberg am Wagram); Tulln; Tulln (GB TU); Tulln, Dominikanerinnenkloster; Winkl (GB Kirchberg am Wagram)
- TullnOP 1324 II 02, 2. Februar 1324 (1324-02-02); 1324_II_02.1
  Gundacher der Payer von Rustbach und seine Hausfrau verkaufen dem Frauen Kloster zu Tulln 14 Schilling Pfennig Gülten zu Nieder-Rustbach auf einem halben Lehen, um 26 Pfund Pfennig.
  Aussteller; Niederrußbach (GB ST); Rußbach, Nieder-, Ober- (GB ST); Tulln; Tulln (GB TU); Tulln, Dominikanerinnenkloster
- TullnOP 1324 II 02, 2. Februar 1324 (1324-02-02); 1324_II_02
  Wernher der Paier von Rustbach verkauft dem Frauen Kloster zu Tulln 18 Schilling Pfennig Gülten auf 2 halben Lehen zu Nieder-Rustbach und Hedreinstorf um 42 Pfund 5 Schilling Pfennig.
  Aussteller; Hadersdorf (abgek., wahrscheinlich der südliche Teil von Niederrußbach, GB ST); Niederrußbach (GB ST); Rußbach, Nieder-, Ober- (GB ST); Tulln, Dominikanerinnenkloster
- TullnOP 1324 III 04, 4. März 1324 (1324-03-04); 1324_III_04
  Wernher der Paier von Rustbach verkauft dem Frauen Kloster zu Tulln 7 1/2 Schilling Pfennig jährlicher Gülte auf einem halben Lehen und einer Hofstatt zu Nieder-Rustbach in St. Oswalds Pfarre um 14 1/2 Pfund Pfennig.
  Aussteller; Niederrußbach (GB ST); Pfarrkirche Niederrußbach; Rußbach, Nieder-, Ober- (GB ST); Tulln, Dominikanerinnenkloster
- TullnOP 1324 VI 03, 3. Juni 1324 (1324-06-03); 1324_VI_03
  Gundacher der Payer von Rustbach und Agnes seine Hausfrau verkaufen dem Frauen Kloster zu Tulln ihr rechtes Eigen 1 Pfund Pfennig Gülte von einem Lehen zu Nieder-Rustbach in der St. Oswalds Pfarre unter der Hofmark des Ortlein Greblern um 17 1/2 Pfund Wiener Pfennig.
  Aussteller; Frau des Gundaker des Paier von Rußbach, Aussteller; Niederrußbach (GB ST); Pfarrkirche Niederrußbach; Rußbach, Nieder-, Ober- (GB ST); Tulln, Dominikanerinnenkloster
- TullnOP 1324 VI 24, 24. Juni 1324 (1324-06-24); 1324_VI_24.1
  Ulrich der Paier von Rustbach verkauft dem Frauenkloster zu Tulln 14 Schilling Pfennig Gülte von einem halben Lehen zu Nieder-Rustbach in St. Oswalds Pfarre um 25 1/2 Pfund Pfennig.
- TullnOP 1324 VI 24, 24. Juni 1324 (1324-06-24); 1324_VI_24
  Obige [Gundacher der Payer von Rustbach und Agnes seine Hausfrau] verkaufen dem obigen Frauenkloster [Tulln] 2 1/2 Pfund Pfennig Wiener Münze Gülten auf 2 halben Lehen zu Hedreichstorf und zu Nieder-Rustbach in St. Oswalds Pfarre.
  Aussteller; Frau des Gundaker des Paier von Rußbach, Aussteller; Hadersdorf (abgek., wahrscheinlich der südliche Teil von Niederrußbach, GB ST); Niederrußbach (GB ST); Pfarrkirche Niederrußbach; Rußbach, Nieder-, Ober- (GB ST); Tulln, Dominikanerinnenkloster
- TullnOP 1325 II 02, 2. Februar 1325 (1325-02-02); 1325_II_02
  Gundacher der Payer von Rustbach und Agnes seine Hausfrau verkaufen dem Frauen Kloster zu Tulln 10 Schilling jährlicher Gülte zu Nieder-Rustbach in der Pfarre St. Oswald auf 2 Hofstätten um 24 Pfund Pfennig.
- TullnOP 1325 III 25, 25. März 1325 (1325-03-25); 1325_III_25
  Ortwin der Tumbraczer und Elisabeth seine Hausfrau verkaufen dem obigen Kloster [Frauenkloster zu Tulln] 2 Pfund Pfennig Gülten auf 2 Lehen zu Wulfleinstorf bey Charicharn bey Tulln, und einen Wald bey Wulfleinstorf genannt der Neidauer Ger, um 26 Pfund Pfennig.
  Aussteller; Frau des Ortwin des Tumeritzer, Aussteller; Chorherrn (GB TU); Tulln; Tulln (GB TU); Tulln, Dominikanerinnenkloster; Tumeritz (GB Geras); Wilfersdorf (GB TU)
- TullnOP 1325 V 31, 31. Mai 1325 (1325-05-31); 1325_V_31
  Schwester Kunigund, Abtissin von St. Nicla und der Convent daselbst stellen einen Revers aus, daß der jährliche Dienst zu 1 Pfund Pfennig von dem Hause Niclas des Goldschmieds, das am Lichterstege liegt, nur so lange bezogen werden soll, als Schwester Katharina Bentzin lebt, nach ihrem Tode soll er dem Frauen Kloster zu Tulln zufallen.
  Kunigunde, Äbtissin von St. Nikola, Aussteller; Tulln, Dominikanerinnenkloster
- TullnOP 1325 X 11, 11. November 1325 (1325-11-11); 1325_X_11
  Meinhart von Wirmla und Chunigund seine Hausfrau verkaufen dem Frauen Kloster zu Tulln 12 Schilling 3 Pfennig jährlicher Gülte von einem Lehen und einer Hofstatt zu Paczmansdorf um 42 1/2 Pfund Pfennig.
  Aussteller; Frau des Meinhard von Würmla, Aussteller; Patzmannsdorf (GB Laa an der Thaya); Tulln, Dominikanerinnenkloster; Würmla; Würmla (GB TU)
- TullnOP 1326 I 06, 6. Jänner 1326 (1326-01-06); 1326_I_06
  Heinrich von Laidreinsdorf und Agnes seine Hausfrau verkaufen dem Frauen Kloster zu Tulln 12 1/2 Schilling und 1 Pfennig jährlicher Gülte in Stranzendorf in Sand Afra Pfarre um 20 Pfund Pfennig und 88 Pfennig.
  Aussteller; Frau des Heinrich von Laidersdorf, Aussteller; Laidersdorf (abgek., nördlich Stockerau; FN „Lattersdorfer Feld'; Pfarrkirche (?); Tulln; Tulln (GB TU); Tulln, Dominikanerinnenkloster
- TullnOP 1326 II 02, 2. Februar 1326 (1326-02-02); 1326_II_02
  Wisent von Neunburg Richter zu Ruckerstorf und seine Hausfrau verkaufen dem Frauen Kloster zu Tulln 6 Joch Ackergrund zu Hadmarstorf, um 33 Pfund Wiener Pfennig.
  Aussteller; Harmannsdorf (GB KO); Korneuburg (GB KO); Rückersdorf; Rückersdorf (GB KO); Tulln, Dominikanerinnenkloster
- TullnOP 1326 III 02, 2. März 1326 (1326-03-02); 1326_III_02
  Ulrich von Redebrunn und Gotfried sein Bruder verkaufen dem obigen Kloster [Frauenkloster zu Tulln] 1 Pfund 8 Pfennig jährlicher Gülte von 32 1/2 Joch Aecker zu Rustpach in St. Oswalds Pfarre, um 10 Pfund Pfennig.
  Aussteller; Bruder des Ulrich von Radlbrunn, Aussteller; Niederrußbach (GB ST); Pfarrkirche Niederrußbach; Radlbrunn (GB HL); Tulln; Tulln (GB TU); Tulln, Dominikanerinnenkloster
- TullnOP 1327 II 22, 22. Februar 1327 (1327-02-22); 1327_II_22
  Gundacher der Werder von Rietenthal und sein Bruder Chadolt verkaufen dem Frauen Kloster zu Tulln 30 Pfennig jährlicher Gülte auf einer Hofstatt zu Riental um 4 Pfund Pfennig Wiener Münze.
  Aussteller; Bruder des Gundaker des Werder von Großriedenthal, Aussteller; Großriedenthal (GB Kirchberg am Wagram); Rietenthal?; Tulln, Dominikanerinnenkloster
- TullnOP 1327 V 07, 7. Mai 1327 (1327-05-07); 1327_V_07
  König Friedrich III. schenkt dem Nonnenkloster zu Tulln, welches 1 Pfund Gülte zu Rußbach (landesfürstliches Lehen) von Gundaker dem Payer von Rußbach gekauft hatte, die frei Eigenschaft dieser Rente, von welcher des Königs Tochter Euphemia, Nonne zu Tulln, die lebenslängliche Nutznießung haben soll.
  Friedrich III., Römisch-deutscher König (1314-1330); Tochter König Friedrichs III. (des Schönen); Rußbach, Nieder-, Ober- (GB ST); Tulln; Tulln (GB TU); Tulln, Dominikanerinnenkloster
- TullnOP 1330 II 02, 2. Februar 1330 (1330-02-02); 1330_II_02
  Ulrich der Sporn von Gadem verkauft dem Frauen Kloster zu Tulln 7 Schilling Pfennig Gülte zu Egelsee, um 11 Pfund Wiener Pfennig.
  Aussteller; Egelsee (GB TU) (?); Gaaden (GB MD); Tulln; Tulln (GB TU); Tulln, Dominikanerinnenkloster
- TullnOP 1330 V 01, 1. Mai 1330 (1330-05-01); 1330_V_01
  Peter der Schober von Ottenthal und Elisabeth seine Hausfrau verkaufen dem Heinrich Chaiczinger und seiner Hausfrau Anna die Zinsung eines Lehens zu Molmeinstorf und ihr Gehölz, das zu dem Lehen gehört, und in dem Wald des Albers von Gors liegt, um 13 Pfund 60 Pfennig.
  Aussteller; Frau des Heinrich Chaiczinger; Frau des Peter des Schober von Ottenthal, Aussteller; Gars am Kamp (GB HO); Mollmannsdorf (GB KO); Ottenthal (GB Poysdorf) (?)
- TullnOP 1331 XII 09, 9. Dezember 1331 (1331-12-09); 1331_XII_09
  Gundacher der Payer von Rustpach und Agnes seine Hausfrau geben dem Frauen Kloster zu Tulln für einen Acker bey ihrem Weingarten zu Rustpach in der St. Oswalds Pfarr ein anderes gleich großes Grundstück.
  Aussteller; Frau des Gundaker des Paier von Rußbach, Aussteller; Niederrußbach (GB ST); Pfarrkirche Niederrußbach; Rußbach, Nieder-, Ober- (GB ST); Tulln; Tulln (GB TU)
- TullnOP 1332 IV 24, 24. April 1332 (1332-04-24); 1332_IV_24
  Heinrich von Atzenprucke verkauft dem Chadold von Atzenprucke die Eigenschaft über ein Lehen zu Weinzierl, und 2 Joch Aecker aus dem selben Hof im Atzenpruckerfeld um 8 Pfund Wiener Pfenning. Derselbe Chadold und seine Hausfrau geben diese Eigenschaft dem Frauen Kloster zu Tulln, dem künftig jeder Besitzer des Lehens und der 2 Joch Aecker jährlich 10 Pfenning Burgrecht zu zahlen hat.
  Aussteller; Atzenbrugg (GB TU); Weinzierl (GB TU); Wien
- TullnOP 1333 XI 01, 1. November 1333 (1333-11-01); 1333_XI_01
  Heinrich der Chlaitzinger und Catharina seine Hausfrau verkaufen dem Frauen Kloster zu Tulln 9 Schilling 8 Pfenning Gülte auf einem durch 2 Holden bestifteten Lehen zu Molmansdorf bey Burgerstorf um den 4ten Theil eines Waldes bey Molmansdorf, um 15 1/2 Pfund Wiener Pfennig.
  Aussteller; Frau des Heinrich des Chlaitzinger, Aussteller; Harmannsdorf (GB KO); Harmannsdorf?; Mollmannsdorf (GB KO); Rückersdorf (GB KO); Tulln, Dominikanerinnenkloster
- TullnOP 1336 I 01, 1. Jänner 1336 (1336-01-01); 1336_I_01
  Friedrich von Aczzenpruke und seine Hausfrau Adelheid verkaufen ihr rechtes Eigen, ein Lehen zu Weynzürel mit Zugehör, davon man jährlich 5 1/2 Pfund Pfenning dient, den Kloster Frauen zu Tulln. Dafür hat ihnen ihr Diener Chadolt von Pyerboum und seine Hausfrau ein Passauer Lehen, 3 Schilling Pfenning jährlicher Gülte zu Michelndorf auf 3 Hofstätten und im Baaren 6 1/2 Pfund Pfenning gegeben.
  Atzenbrugg (GB TU); Aussteller; Frau des Friedrich von Atzenbrugg, Aussteller; Bierbaum am Kleebühel (GB Kirchberg am Wagram); Michelndorf (GB TU); Passau, D; Tulln, Dominikanerinnenkloster; Weinzierl (GB TU)
- TullnOP 1337 II 02, 2. Februar 1337 (1337-02-02); 1337_II_02
  Niklas der Lachsendorffer und seine Gattin Anna schenken zur Stiftung eines Jahrtages dem Tulner Nonnenkloster 9 Schilling 10 Pfennig Wiener Münze Gülten, gelegen zu Leutzzenloch; jedoch soll Schwester Elsbeth, Friedrichs von Hedreinsdorf Tochter die lebenslängliche Nutznießung dieser Gülte haben.
  Aussteller; Hadersdorf (abgek., wahrscheinlich der südliche Teil von Niederrußbach, GB ST); Laxenburg (GB MD); Tulln; Tulln (GB TU); Tulln, Dominikanerinnenkloster; Utzenlaa (GB Kirchberg am Wagram)
- TullnOP 1337 III 04, 4. März 1337 (1337-03-04); 1337_III_04
  Bernhart und Alber, Gebrüder von Drestorf verkaufen aus ihrem rechten Eigen, ihrem Hof zu Aczenpruken 8 1/2 Jeuchart Ackers um 28 Pfund Pfenning Wiener Münze dem Chadolt von Pirbaum und seiner Hausfrau mit der Bedingung, daß die Eigenschaft derselben Aecker künftig dem Frauen KLoster zu Tulln gehöre, und der Besitzer jährlich von jedem Joch 1 Pfenning Burgrecht diene.
  Bruder des Alber von Tresdorf, Aussteller; Bruder des Bernhard, Aussteller; Atzenbrugg (GB TU); Bierbaum am Kleebühel (GB Kirchberg am Wagram); Tresdorf (GB KO); Tulln, Dominikanerinnenkloster; Wien
- TullnOP 1337 IV 06, 6. April 1337 (1337-04-06); 1337_IV_06
  Die Herzoge Albrecht und Otto von Oesterreich geben dem Frauen Kloster zu Tulln, dem der Heinrich Swandecker 1 Pfund Gülte von einem Hof zu Ruspach bey St. Oswald auf dem Wagrain, das ein herzogliches Lehen war, verkauft hat, die Eigenschaft dieser Gülte.
  Albrecht II., Herzog von Österreich (1330-1358), Aussteller; Otto (der Fröhliche), Herzog von Österreich (1330-1339), Aussteller; Niederrußbach (GB ST); Pfarrkirche Niederrußbach; Tulln, Dominikanerinnenkloster; Wien
- TullnOP 1337 IV 13, 13. April 1337 (1337-04-13); 1337_IV_13
  Heinrich der Swandecker zu Rustpach auf dem Wagrain und seine Hausfrau verkaufen dem Frauen Kloster zu Tulln 1 Pfund Pfenning Gülte auf einem halben Lehen zu Rustpach, das ihnen der Herzog von Oesterreich zu freyem Eigen machte, um 14 Pfund Wiener Pfenning.
  Aussteller; Rußbach, Nieder-, Ober- (GB ST); Tulln; Tulln (GB TU); Tulln, Dominikanerinnenkloster
- TullnOP 1338 I 14, 14. Jänner 1338 (1338-01-14); 1338_I_14
  Hertel von Prunne quittiert dem Tulner Nonnenkloster über empfangene 48 Pfund Pfennig und 6 1/2 Mark Silbers, und amortisiert zugleich die betreffende, in Verlust gerathene Schuldurkunde des Klosters.
  Aussteller; Tulln, Dominikanerinnenkloster; Wien
- TullnOP 1339 IV 24, 24. April 1339 (1339-04-24); 1339_IV_24
  Rudwin, Probst zu Klosterneuburg übergibt dem Frauen Kloster zu Tulln den Hof zu Hadmanstorf, den Eisenreich zu Hadmanstorf und seine Hausfrau und Friedrich der Wildecker und seine Hausfrau in burgrechtsweise bisher gehabt haben, und 14 Schilling Gülte; dafür gibt der Eisenreich und seine Hausfrau als Widerwechsel dem Probste ihren Hof zu Handmanstorf, worauf sie sitzen und 3 Lehen zu Riczendorf.
  Rudwin, Propst von Klosterneuburg, Aussteller; Harmannsdorf (GB KO); Klosterneuburg, Augustiner Chorherrenstift; Ritzendorf (heute Ritzenhof bei Oberkreuzstetten, GB Wolkersdorf); Tulln, Dominikanerinnenkloster; Wildegg, Schloß (Gde. Sittendorf, GB MD)
- TullnOP 1339 V 19, 19. Mai 1339 (1339-05-19); 1339_V_19
  Eisenreich von Ritzindorf und seine Hausfrau verkaufen dem Dominikaner Frauen Kloster zu Tulln ihren Hof zu Hadmarstorf mit Zugehör um 107 Pfund Wiener Pfenning.
  Aussteller; Harmannsdorf (GB KO); Ritzendorf (heute Ritzenhof bei Oberkreuzstetten, GB Wolkersdorf); Tulln, Dominikanerinnenkloster
- TullnOP 1340 VIII 24, 24. August 1340 (1340-08-24); 1340_VIII_24
  Johann der Primeinstorffer zu Lenstain und Helena seine Hausfrau und sein Schwiegersohn Weichart der Widersperger und seine Hausfrau verkaufen dem Frauen Kloster zu Tulln 3 Pfund 18 Pfenning jährlicher Gülte zu Hedreinsdorf in der Pfarre St. Oswald um 54 Pfund Wiener Pfenning.
  Aussteller; Frau des Johann des Primmersdorfer zu Lenstein, Aussteller; Schwiegersohn des Johann des Primmersdorfer zu Lenstein, Aussteller; Hadersdorf (abgek., wahrscheinlich der südliche Teil von Niederrußbach, GB ST); Lenstein (abgek., heute Lehsteinmühle, Gde. Raabs an der Thaya, GB WT); Pfarrkirche Niederrußbach; Primmersdorf (GB WT); Tulln, Dominikanerinnenkloster; Widersberg (abgek., Gde. Raabs an der Thaya, GB WT)
- TullnOP 1341 V 17, 17. Mai 1341 (1341-05-17); 1341_V_17
  Leb von Smida erklärt, daß er sich dem Ausspruche der 4 Schiedmänner welche seine Streitigkeiten mit dem Frauen Kloster zu Tulln hinsichtlich 2 Werd hinter dem sie dern ? Zayna unter? wolle, dieselben zogen eine Scheidungslinie.
  Aussteller; Schmida (GB ST); Tulln, Dominikanerinnenkloster; Zaina (GB ST)
- TullnOP 1341 V 24, 24. Mai 1341 (1341-05-24); 1341_V_24
  Friedrich der Smitkraimer von Praitstetten und seine Hausfrau und Wernhart, Sohn des Jansen von Rustpach verkaufen dem Frauen Kloster zu Tulln ein halbes Lehen und 1 Hofstat zu Molmeinstorf als freyes Eigen um 7 1/2 Pfund Pfenning und 30 Pfenning, das Gut dient jährlich 5 Schilling 3 Pfenning.
  Aussteller; Breitstetten (GB Groß-Enzersdorf); Mollmannsdorf (GB KO); Rußbach, Nieder-, Ober- (GB ST); Tulln, Dominikanerinnenkloster
- TullnOP 1341 VIII 28, 28. August 1341 (1341-08-28); 1341_VIII_28
  Pilgreim der Flaeminch und Jans sein Bruder verkaufen dem Eisenreich von Ritzendorf und Offmei, dessen Gattin 60 Wiener Pfennig Gülten auf einem Lehen zu Eybeinsprunne.
  Aussteller; Bruder des Pilgrim des Fleming, Aussteller; Frau des Eisenreich von Ritzendorf; Eibesbrunn (GB Wolkersdorf); Ritzendorf (heute Ritzenhof bei Oberkreuzstetten, GB Wolkersdorf); Wien
- TullnOP 1341 XI 21, 21. November 1341 (1341-11-21); 1341_XI_21
  Eisenreich von Ritzendorf und Offmei seine Gattin verkaufen der Schwester Clara von Puchs, Schafferin im Tulner Nonnenkloster 60 Wiener Pfennig Gülte auf einem Lehen zu Eybeinsprunne; nach Claras Tode soll der Convent in den Genuß der Gülte treten.
  Aussteller; Frau des Eisenreich von Ritzendorf, Aussteller; Eibesbrunn (GB Wolkersdorf); Ritzendorf (heute Ritzenhof bei Oberkreuzstetten, GB Wolkersdorf); Tulln, Dominikanerinnenkloster
- TullnOP 1342 XII 11, 11. Dezember 1342 (1342-12-11); 1342_XII_11
  Hainolt der Schnechler, Richter zu Wien, spricht den Klosterfrauen zu Tulln ein Haus zu Wien von dem Mähzhof gerichtlich zu.
- TullnOP 1342 XII 16, 16. Dezember 1342 (1342-12-16); 1342_XII_16
  Bruder Heinrich Graf von Schaunberg, Johanniter-Ordensmeister zu Mailberg und Comthur zu St. Johann in der Kärnerstraße zu Wien bringt als Grundherr das Tulner Nonnenkloster an die Gewähr eines Hauses in der Bognerstraße, welches dem Kloster von dem Richter zu Wien Haunold dem Schukler wegen versessenen Burgrechts war zugesprochen worden.
  Aussteller; Mailberg (GB HL); St. Johann, Malteserkirche und -kloster; Tulln, Dominikanerinnenkloster
- TullnOP 1343 V 01, 1. Mai 1343 (1343-05-01); 1343_V_01
  Heinrich der Huetstock und seine Hausfrau verkaufen dem Frauen Kloster zu Tulln 22 Pfenning Gülte auf einer Hofstatt zu Hadmasdorf, um 1 Pfund Pfenning.
  Aussteller; Harmannsdorf (GB KO); Tulln, Dominikanerinnenkloster
- TullnOP 1343 V 12, 12. Mai 1343 (1343-05-12); 1343_V_12
  Haintzman der Schebnitz, Bürger zu Wien und seine Hausfrau, Diemut erklären, daß sie 5 Pfund Pfenning Gülte auf dem Hause seiner Schwester Elspet an sich gekauft haben, und von diesen 5 Pfunden geben sie ihrer Tochter, Schwester Margareth im Frauen Kloster zu Tulln 2 Pfund Pfenning jährliche Gülte zur Besserung ihrer Pfründe lebenslänglich, nach ihrem Tode soll es dem Kloster zukommen.
  Aussteller; Frau des Hainzmann des Schebnitz, Bürger zu Wien; Nonne in Tulln, Tochter des Hainzmann des Schebnitz, Bürger zu Wien, und der Diemut; Schwester des Hainzmann des Schebnitz, Bürger zu Wien; Tulln, Dominikanerinnenkloster; Wien
- TullnOP 1343 VI 09, 9. Juni 1343 (1343-06-09); 1343_VI_09
  Hans der Pleyein und seine Hausfrau verkaufen ihre rechte Gülte, 84 Pfenning jährlich von 4 Weingärten in dem Sperchenberg und 3 Hofstätten, wovon das Frauen Kloster zu Tulln Grundherrschaft ist, demselben Kloster für 2 Pfund Pfenning.
- TullnOP 1343 VIII 16, 16. August 1343 (1343-08-16); 1343_VIII_16
  Otakcher der Pogner und Dyemut seine Hausfrau verkaufen ihr rechtes Eigen, 3/4 Weingarten zu Doebling, dem Herman Wildenberger, Schneider zu Wien und seiner Hausfrau Elsbeth, um 46 Pfund Wiener Pfenning.
  Aussteller; Frau des Hermann Wildenberger, Schneider zu Wien; Frau des Otaker des Pogner, Aussteller; Döbling, Wien 19; Wien
- TullnOP 1343 IX 01, 1. September 1343 (1343-09-01); 1343_IX_01
  Herman der Wildenweger Schneider zu Wien und seine Hausfrau widmen dem Frauen Kloster zu Tulln 5 Pfenning Gülte jährlich auf ihrem Weingarten zu Toblikche.
  Aussteller; Döbling, Wien 19; Tulln, Dominikanerinnenkloster; Wien
- TullnOP 1345 IX 01, 1. September 1345 (1345-09-01); 1345_IX_01
  Eisenreich von Raczendorf, weiland Richter zu Boehmisch-Krut und seine Hausfrau geben dem Frauen Kloster zu Tulln, dessen Lehensträger über 1/2 Pf. Gülte gelegen zu Krut auf Hofstätt Aeckern er ist, einen Revers, daß sie 5 Pfund Pfenning dem Kloster schulden.
  Aussteller; Großkrut (GB Poysdorf); Ratzersdorf (GB Herzogenburg); Tulln, Dominikanerinnenkloster
- TullnOP 1346 I 06, 6. Jänner 1346 (1346-01-06); 1346_I_06
  Ulrich von Pem zu Tulln und Katharina seine Hausfrau verkaufen dem Frauen Kloster zu Tulln 2 Pfund 3 Schilling 12 Pfenning jährlicher Gülte von 2 1/2 Lehen zu Nuczing bey Tulln, um 32 Pfund Pfenning und 32 Pfenning.
  Aussteller; Frau des Ulrich von Pem zu Tulln, Aussteller; Nitzing (GB TU); Tulln; Tulln (GB TU); Tulln, Dominikanerinnenkloster
- TullnOP 1346 III 12, 12. März 1346 (1346-03-12); 1346_III_12
  Otto von Schraetenperg verkauft mit Einwilligung des Herzogs Albrecht als Lehensherrn den Klosterfrauen zu Tulln 2 Pfund Pfenning Gülten auf einer Mühle zu Chrut obehalb (!) des Marktes, und die Mühle selbst mit dem Burgrecht, um 94 Pfund Wiener Pfenning.
  Albrecht II., Herzog von Österreich (1330-1358); Aussteller; Großkrut (GB Poysdorf); Schrattenberg (GB Poysdorf); Tulln, Dominikanerinnenkloster; Wien
- TullnOP 1346 XI 11, 11. November 1346 (1346-11-11); 1346_XI_11
  Ulrich der Pauer zu Toeblich und seine beyden Töchter verkaufen dem Ander Chollener zu Toeblich und seiner Hausfrau ihre halbe Hofstatt Weingärten zu Toeblich auf dem Berge am Dorfe, von welcher ganzen Hofstatt man dem Frauenkloster zu Tulln jährlich 7 1/2 Eimer Wein, zu Burgrecht und 6 Wiener Pfenning zu Vogtrecht dient, um 5 1/2 Pfund Pfenning und 30 Pfenning.
- TullnOP 1347 XII 05, 5. Dezember 1347 (1347-12-05); 1347_XII_05
  Rudolph, Pfarrer zu Lebarn und Verweser zu St. Andre in dem Haekenthal stellt einen Revers aus, daß nach seinem Tode der Weingarten zu Chunistetten in dem Not, ein Joch groß, den er als Leibgeding von dem Frauen Kloster zu Tulln gekauft hat, und das Haus zu Tulln, das er auch als Leibgeding von demselben Kloster bekommen hat, demselben wieder heimfallen sollen.
  Aussteller; Königstetten (GB TU); Mallebern, Ober-, Unter- (GB ST); St. Andrä vor dem Hagenthale (GB TU); Tulln; Tulln (GB TU); Tulln, Dominikanerinnenkloster
- TullnOP 1347 XII 06, 6. Dezember 1347 (1347-12-06); 1347_XII_06
  Elsbeth, Witwe des Herrn Stephan Kammerschreibers zu Wien verkauft mit Erlaubniß des Amtmanns und Verwesers des Frauen Klosters zu Tulln, als Bergmeisters, dem Stephan, Küchen Schreiber des Herzogs Albrecht ihr 1 Joch Weingarten an der Hohenwont, wovon man dem Frauen Kloster zu Tulln jährlich 3 Eimer Weins Bergrecht und 3 Wiener Pfenning zu Vogtrecht und auf dem Apostel Altar zu U.L. Frau 3 Pfund Pfenning zu Burgrecht dient. Kaufpreis 40 Pfund Wiener Pfenning.
  Albrecht II., Herzog von Österreich (1330-1358); Aussteller; in Tulln; Tulln, Dominikanerinnenkloster
- TullnOP 1347 XII 19, 19. Dezember 1347 (1347-12-19); 1347_XII_19
  Jörg von Sultz, Richter zu Chrut und seine Hausfrau verkaufen den 2 Klosterfrauen zu Tulln Clara und Christina von Pucho 5 Schilling Pfenning jährlicher Gülte auf Besitzungen zu Chrut um 66 Pfund Pfenning, nach dem Tode der beyden Klosterfrauen sind dieselben Pfenning dem Kloster zu entrichten.
  Aussteller; Nonne in Tulln; Großkrut (GB Poysdorf); Sulz, Nieder-, Ober- (GB Zistersdorf)
- TullnOP 1348 IX 01, 1. September 1348 (1348-09-01); 1348_IX_01
  Wernher der Baer von Nieder-Rustbach und seine Hausfrau machen mit dem Kloster zu Tulln einen Tausch, ein halbes Joch Acker zu Nieder-Rustbach für ein anderes halbes Joch daselbst.
  Aussteller; Niederrußbach (GB ST); Tulln, Dominikanerinnenkloster
- TullnOP 1349 III 22, 22. März 1349 (1349-03-22); 1349_III_22
  Lorenz der Hutter und seine Hausfrau verkaufen 1 Pfund Wiener Pfenning Gülte auf ihrem Acker Lehen, dacz Perenhertz Thal den inbenannten geistlichen Frauen zu Tulln, halbes für sie und halbs für die Küstnerey, um 12 Pfund Wiener Pfenning.
  Aussteller
- TullnOP 1350 I 13, 13. Jänner 1350 (1350-01-13); 1350_I_13
  Mert der Müllner von Rukersdorf und seine Hausfrau verkaufen dem Frauenkloster zu Tulln 1 Joch Acker zu Ruckersdorf, von dem man demselben Kloster jährlich 4 Pfenning Bergrecht dient, um 2 1/2 Pfund weniger 30 Pfenning.
  Aussteller; Rückersdorf (GB KO); Tulln, Dominikanerinnenkloster
- TullnOP 1350 VII 25, 25. Juli 1350 (1350-07-25); 1350_VII_25
  Bernhard der Puechel, Stadtrichter zu Tulln bezeugt, daß Conrad der Tenk sein Haus zu Tulln, wovon man dem Frauen Kloster zu Tulln zu rechtem Grundrecht jährlich 30 Pfenning zahlt, dem Meinhard dem Chromlein um 7 Pfund Pfenning aus Noth verkauft habe.
  Tulln (GB TU); Tulln, Dominikanerinnenkloster
- TullnOP 1350 XI 10, 10. November 1350 (1350-11-10); 1350_XI_10
  Eisenreich von Ritzendorf und seine Hausfrau verkaufen der Schwester Clara von Puchs, Schaffnerin im Frauen Kloster zu Tulln 2 Pfund Gülten auf einem herzoglichen Lehen zu Boemisch-Krut, um 32 Pfund Pfenning. Die 2 Pfund Pfenning sollen jährlich unter die Kloster-Frauen vertheilt werden, an dem Tage, wo für ihren Bruder Ulrich von Puchs ein Jahrtag gehalten wird.